Esse script é responsável por realizar os testes estatísticos de significancia
entre o RUSBoost e a combinacao (Algo+tecnica) vencedora para cada métrica

```{r}
library("scmamp")
library(dplyr)
```

## Parametros do script
```{r}

# Aqui definimos o algoritmo que será comparado com o rusboost, sempre 1vs1

#winner_algorithm = "classif.randomForest"   # combinacao vencedora para AUC
#winner_technique = c(FALSE, FALSE, FALSE)

winner_algorithm = "classif.randomForest"  # combinacao vencedora para demais métricas
winner_technique = c(FALSE, FALSE, TRUE)

# Aqui definimos quais das 3 performances vamos utilizar (HOLDOUT, RESIDUAL ou TUNING)
HOLDOUT = "holdout_measure"
RESIDUAL = "holdout_measure_residual"
TUNING = "tuning_measure"
selected_performance = RESIDUAL

# Aqui definimos a métrica desejada
ACC = 'Accuracy'
AUC = 'Area under the curve'
MCC = 'Matthews correlation coefficient'
F1 = 'F1 measure'
GMEAN = 'G-mean'
selected_measure = F1
```


## Carregando data set compilado
```{r}
ds = read.csv("/home/rodrigo/Dropbox/UNICAMP/IC/estudo_cost_learning/SummaryResults/summary_compilation_fixed.csv", header = T)

summary(ds)
```

## Filtrando pela métrica selecionada
```{r}
ds = filter(ds, measure == selected_measure)
```


## Computando as médias das iteracoes da combinacao (pré-processamento). Isso transforma cada trio de medicoes em apenas uma medicao (média das 3)
```{r}
ds = group_by(ds, learner , weight_space , measure , sampling , underbagging , dataset , imba.rate)
ds = summarise(ds, tuning_measure = mean(tuning_measure), holdout_measure = mean(holdout_measure),
               holdout_measure_residual = mean(holdout_measure_residual))

ds = as.data.frame(ds)
```


## Selecionando medicoes da combinacao vencedora
```{r}

filter_names = c("learner", "sampling", "weight_space", "underbagging")
filter_values = c(winner_algorithm, winner_technique)

dots = paste0(filter_names," == '",filter_values,"'")
ds_winner = filter_(ds, .dots = dots)

summary(ds_winner)
```


## Selecionando medicoes do RUSBoost
```{r}
filter_names = c("learner")
filter_values = c('classif.rusboost')

dots = paste0(filter_names," == '",filter_values,"'")
ds_rusboost = filter_(ds, .dots = dots)
```




## Pareando data frame de medicoes entre os dois algoritmos
```{r}

# Filtrando apenas pela performance selecionada
ds_winner = select(ds_winner, matches(paste("^", selected_performance, "$|", selected_performance, "[^_]", sep="")))
ds_rusboost = select(ds_rusboost, matches(paste("^", selected_performance, "$|", selected_performance, "[^_]", sep="")))

# Juntando cada uma das partes horizontalmente em um só data set (pareando resultados)
df_tec_wide = do.call("cbind", sapply(list(winner = ds_winner, rusb = ds_rusboost), function(x){x}))

# Renomeando a variavel
df = df_tec_wide

summary(df)
```


## Plotando grafico de Critical Diference
```{r}
result = tryCatch({
    plotCD(df, alpha=0.05, cex = 0.95)
}, error = function(e) {})
```





