---
title: "R Notebook"
output:
  pdf_document: default
  html_document: default
  html_notebook: default

params:
  columns: "NULL"
  filter_keys: "NULL"
  filter_values: "NULL"
  measure: "Area under the curve"
  performance: "holdout_measure_residual"
  
---

# Parametros:

  **Measure = ** `r params$measure`  
  **Columns = ** `r params$columns`  
  **Performance = ** `r params$performance`  
  **Filter keys = ** `r params$filter_keys`  
  **Filter values = ** `r params$filter_values`  
  


```{r}
library("scmamp")
library(dplyr)
```

```{r echo=F}
# Constantes
AUC = "Area under the curve"
KSVM = "classif.ksvm"
RF = "classif.randomForest"
XGB = "classif.xgboost"
SMOTE = "SMOTE"
ADASYN = "ADASYN"
```


# Tratamento dos dados
Carregando data set compilado
```{r hide=T}
ds = read.csv("/home/rodrigo/Dropbox/UNICAMP/IC/estudo_cost_learning/SummaryResults/summary_compilation_fixed.csv", header = T)
summary(ds)
```

Filtrando pela metrica
```{r}
ds = filter(ds, measure == params$measure)
```


Filtrando o data set
```{r}
if(params$filter_keys != 'NULL' && !is.null(params$filter_keys)){
  ds = filter_at(ds, .vars = params$filter_keys, .vars_predicate = any_vars(. == params$filter_values))
}

summary(ds)

```


Computando as médias das iteracoes
```{r collapse=T}
ds = group_by(ds, learner , weight_space , measure , sampling , ruspool , dataset , imba.rate)
ds = summarise(ds, tuning_measure = mean(tuning_measure), holdout_measure = mean(holdout_measure),
               holdout_measure_residual = mean(holdout_measure_residual))

ds = as.data.frame(ds)
```


Criando dataframe
```{r}

# Dividindo o ds em n, um para cada técnica
splited_df = ds %>% group_by_at(.vars = params$columns) %>% do(vals = as.data.frame(.)) %>% select(vals) %>% sapply(function(x){x})

# Juntando cada uma das partes horizontalmente em um data set
df_tec_wide = do.call("cbind", splited_df)

# Renomeando duplicacao de nomes
colnames(df_tec_wide) = make.unique(colnames(df_tec_wide))

# Selecionando apenas as medidas da performance escolhida
df_tec_wide_residual = select(df_tec_wide, matches(paste("^", params$performance, "$|", params$performance, "[^_]", sep="")))

# Renomeando colunas
new_names = NULL
for(i in (1:length(splited_df))){
  id = toString(sapply(splited_df[[i]][1, params$columns], as.character))
  new_names = c(new_names, id)
}
colnames(df_tec_wide_residual) = new_names

# Verificando a dimensao do df
dim(df_tec_wide_residual)

# Renomeando a variavel
df = df_tec_wide_residual

summary(df)
```


# Fazendo teste de normalidade
```{r}
plotDensities(data = na.omit(df))
```


# Testando as diferencas
```{r}
friedmanTest(df)
```

# Testando as diferencas par a par
```{r}
test <- nemenyiTest (df, alpha=0.05)
abs(test$diff.matrix) > test$statistic
```

# Plotando grafico de Critical Diference

```{r}
result = tryCatch({
    plotCD(df, alpha=0.05, cex = 0.35)
}, error = function(e) {})
```





